# 非货币性资产交换是否具有商业实质

提问人：potentialman 时间：2019-04-21 21:12:47
陈版，请教一个问题：
a 控制 b，b 对 c（c 为上市公司）有 20% 参股权。现 a 以其控制的另一家公司 d的股权收购 C100% 股权。交易完成后，形成a 控制 d，d持有 c100% 股权（私有化），b 持有 d 的参股权的结构。此外，d是一个壳公司，除了持有 c 股权之外什么也没有。对于 b来说，这个交易就是它的控股股东 a 拿 d 的股权购买 b 持有的 c 的股权。请问这种交易是否具有商业实质，b是否需要确认损溢？
谢谢 ~

回答人：chenyiwei
对 B 而言，原来直接持有上市公司 C 的 20%股权，私有化后改为持有 D（壳公司）20% 的股权，D 持有 C100% 股权。由于私有化前后上市公司的估值方法、估值结果、价值波动性、流通性等与非上市资产存在重大差异，因此具有商业实质，B 应可确认损益。